臺灣彰化地方法院刑事判決　　　　　　　　　　　　　九十三年度訴字第五四六號
　　公　訴　人　臺灣彰化地方法院檢察署檢察官
　　被　　　告　甲○○
右列被告因違反毒品危害防制條例案件，經檢察官提起公訴（九十三年度毒偵字第一
○四一號），暨移
、第三○○一號），於本院準備程序中，被告就被訴事實為有罪之陳述，經本院合議
庭裁定改依簡式審判程序審理，並判決如左：
    主  文
甲○○連續施用第一級毒品，處有期徒刑壹年，扣案第一級毒品海洛因拾貳包（其中
陸包驗餘總淨重拾陸點捌玖公克，餘陸包總毛重拾捌公克）沒收銷燬之；電子磅秤乙
台沒收之。又連續施用第二級毒品，處有期徒刑伍月，扣案第二級毒品安非他命陸包
（總毛重捌點貳公克）沒收銷燬之；吸食器乙個沒收之。應執行有期徒刑壹年伍月，
扣案第一級毒品海洛因拾貳包（其中陸包驗餘總淨重拾陸點捌玖公克，餘陸包總毛重
拾捌公克）及第二級毒品甲基安非他命陸包（總毛重捌點貳公克）均沒收銷燬之；電
子磅秤乙台及吸食器乙個均沒收之。
    事  實
一、甲○○曾因違反麻醉藥品管理條例案件，分經法院判處有期徒刑九月、五年確定
    ，第一罪執行期間，因病獲准保外就醫，惟竟棄保潛逃，嗣於民國八十八年三月
    二十一日始經緝獲，執行殘刑六月十六日，並與第二罪接續執行，後於九十年九
    月七日假釋出監，指揮書執畢日期為九十三年十月二十一日（其為下列犯行時，
    其所受上開有期徒刑刑之宣告尚未執行完畢，故不構成累犯）。其前因施用毒品
    案件，經裁定送觀察、勒戒後，認無繼續施用毒品之傾向，而於八十八年四月十
    三日執行完畢釋放，並經臺灣彰化地方法院檢察署檢察官於同日，以八十七年度
    偵字第五六七五號、第一○一四○號、八十八年度偵字第二八三四號、第三五六
    六號為不起訴處分確定。詎其仍不知悔改，復於前揭觀察、勒戒執行完畢釋放後
    五年內，基於施用第一級毒品之概括犯意，自九十二年十月某日起，迄九十三年
    八月一日止，在其位於彰化縣彰化市門牌號碼不詳之租處，以針筒注射手臂靜脈
    之方式，連續施用第一級毒品海洛因多次，並約一日施用二次。又另萌生施用第
    二級毒品之概括犯意，自九十二年十月某日起，迄九十三年七月底某日止，在上
    址，以將安非他命置於玻璃球內用火燒烤吸食煙氣之方式，連續施用第二級毒品
    安非他命多次，並約四、五日施用乙次。嗣於九十三年四月八日十五時三十分許
    ，在彰化縣和美鎮○○路與美寮路口，因行跡可疑，經警盤查後得其同意搜索，
    因而扣得其供施用之海洛因六包（驗餘總淨重十六‧八九公克）及安非他命三包
    （總毛重四‧五公克）；後於九十三年七月十六日凌晨零時十分許，經警在臺南
    縣新市鄉大社村四○八之三三號三樓查獲，並扣得其供施用之海洛因六包（總毛
    重十八公克）、安非他命三包（總毛重三‧七公克）及其所有分別供施用海洛因
    秤重所用之電子磅秤乙台、供施用安非他命所用之吸食器乙個。
二、案經彰化縣警察局和美分局報告臺灣彰化地方法院檢察署檢察官偵查起訴暨臺中
    縣警察局烏日分局報告臺灣臺中地方法院檢察署檢察官移送本院併案審理。
    理  由
一、被告甲○○於準備程序中，就右揭犯罪事實為有罪之陳述，且所犯係死刑、無期
    徒刑、最輕本刑為三年以上有期徒刑以外之罪，經本院合議庭依刑事訴訟法第二
    百七十三條之一第一項之規定，裁定由法官一人獨任進行簡式審判程序，合此敘
    明。
二、右揭犯罪事實，業據被告於本院審理時坦承不諱，且被告於前揭時地獲案後，經
    警採其尿液送驗結果，皆係呈嗎啡（施用海洛因者會在其體內代謝為嗎啡成分殘
    留，並經由尿液排出）及甲基安非他命陽性反應，此有彰化縣警察局和美分局委
    託檢驗尿液代號與真實姓名對照認證單、彰化縣衛生局煙毒尿液檢驗成績書、臺
    中縣警察局烏日分局委託尿液檢驗與真實姓名對照表及中山醫學大學附設醫院藥
    物濫用檢測中心出具之尿液鑑定報告各乙紙在卷足參。此外，復有於上開時地先
    後經警查獲之白色粉末共十二包、白色結晶體共六包、電子磅秤乙台、吸食器乙
    個扣案暨被告出具之同意搜索書乙紙、彰化縣警察局和美分局扣押筆錄乙紙、臺
    中縣警察局刑事組搜索扣押筆錄乙紙及九十三年四月八日經警查扣之物品照片六
    幀附卷可稽。再上開白色粉末十二包，其中六包，經法務部調查局鑑定結果，認
    均含第一級毒品海洛因成分，驗餘總淨重十九‧八九公克，餘六包亦係第一級毒
    品海洛因，總毛重十八公克；另白色結晶體六包，其中三包，經彰化縣警察局和
    美分局鑑定結果，屬安非他命之毒品，總毛重四‧五公克，餘三包，亦係安非他
    命，總毛重三‧七公克等情，業據被告於本院審理時陳明在卷，並有法務部調查
    局九十三年五月六日調科壹字第一四○○一○○九三號鑑定通知書及彰化縣警察
    局和美分局查獲涉嫌毒品危害防制條例毒品初步檢驗報告單各乙紙在卷可稽。而
    被告前因施用毒品案件，經裁定送觀察、勒戒後，認無繼續施用毒品之傾向，而
    於八十八年四月十三日執行完畢釋放，並經臺灣彰化地方法院檢察署檢察官於同
    日，以八十七年度偵字第五六七五號、第一○一四○號、八十八年度偵字第二八
    三四號、第三五六六號為不起訴處分確定一節，復有臺灣高等法院被告全國前案
    紀錄表乙份在卷足憑，綜上，本案事證已臻明確，被告犯行，洵堪認定。
三、按毒品危害防制條例業於九十二年六月六日經立法院修正通過，於同年七月九日
    經總統公布，並自公布後六個月即九十三年一月九日開始施行（參同條例第三十
    六條）。本件被告第一次施用第一、二級毒品海洛因及安非他命之時間雖均係九
    十二年十月某日，惟其最後一次施用第一、二級毒品海洛因及安非他命之時間分
    別係九十三年八月一日及九十三年七月底某日，斯時新修正之毒品危害防制條例
    業已開始施行，是以，本案應適用被告行為終了時即修正後之毒品危害防制條例
    論處，當屬無疑，合先敘明。查被告前因施用毒品案件，於前揭觀察、勒戒執行
    完畢釋放後，復於五年內再度施用第一、二級毒品海洛因及安非他命，核其所為
    ，係犯毒品危害防制條例第十條第一項、第二項之施用第一、二級毒品罪。其為
    供自己施用之目的而持有上開毒品，其於施用前後持有海洛因及安非他命之低度
    行為，應各為施用之高度行為所吸收，不另論罪。其先後多次施用第一、二級毒
    品之犯行，皆係時間緊接，所犯復係構成要件相同之罪名，顯各係基於概括犯意
    反覆為之，皆為連續犯，均應依刑法第五十六條之規定，以一罪論，並加重其刑
    。至其所犯上開二罪間，犯意各別，行為互殊，應予分論併罰。至起訴書雖僅敘
    及被告於九十三年四月八日或其前三日內之某時，施用海洛因一次及於九十三年
    四月八日或其前四日內之某時，施用安非他命一次之犯行，惟事實欄所示未據起
    訴部分，與起訴書記載之此部分，有連續犯之裁判上一罪關係，業如前述，為起
    訴效力所及，本院自應併予審酌。爰審酌被告有如事實欄所示之論罪科刑情形，
    此有上開臺灣高等法院被告全國前案紀錄表可稽，並經本院調閱臺灣彰化地方法
    院檢察署八十八年度執緝字第一七六號執行卷宗核閱無誤，雖不構成累犯，惟素
    行不佳，於假釋期間仍不知檢束修行，復犯本罪，扣案之海洛因、安非他命數量
    分別為十二包、六包，且重量非微，經法院送觀察、勒戒後，猶不思戒絕革除惡
    習，犯罪時間甚長，惟坦承犯行，態度良好，兼衡被告犯罪之動機、目的、手段
    、品行、生活狀況、智識程度等一切情狀，分別量處如主文所示之刑，並定應執
    行刑。至扣案之海洛因十二包（其中六包驗餘總淨重十六‧八九公克，餘六包總
    毛重十八公克）及安非他命六包（其中三包總毛重四‧五公克，餘三包總毛重三
    ‧七公克，故六包總毛重八‧二公克），分係屬第一、二級毒品，為違禁物，不
    問屬於被告與否，併依毒品危害防制條例第十八條第一項前段之規定宣告沒收銷
    燬之。另電子磅秤乙台及吸食器乙個，皆係被告所有，分別供施用海洛因及安非
    他命所用之物，業據被告於本院審理時供稱在卷，併依刑法第三十八條第一項第
    二款之規定宣告沒收之。
據上論斷，應依刑事訴訟法第二百七十三條之一第一項、第二百九十九條第一項前段
，毒品危害防制條例第十條第一項、第二項、第十八條第一項前段，刑法第十一條前
段、第五十六條、第三十八條第一項第二款、第五十一條第五款，判決如主文。
本案經檢察官林鈴淑到庭執行職務。
中      華      民      國      九十三      年    十    月    十四      日
                                臺灣彰化地方法院刑事第三庭
                                    法      官  游  秀  雯
右正本證明與原本無異。
如不服本判決，應於判決送達後十日內，向本院提出上訴狀（須附繕本）。
                                    法院書記官  陳  文  俊
中      華      民      國      九十三      年    十    月    十四      日
附錄本案論科科刑法條全文：
毒品危害防制條例第十條
施用第一級毒品者，處六月以上五年以下有期徒刑。
施用第二級毒品者，處三年以下有期徒刑。
